臺灣臺南地方法院刑事判決
109年度交易字第1057號
公  訴  人  臺灣臺南地方檢察署檢察官
被      告  朱漢庭


上列被告因公共危險案件，經檢察官提起公訴（109年度偵字第2
0063號），嗣被告於本院準備程序中就被訴事實為有罪之陳述，
經本院合議庭裁定由受命法官獨任進行簡式審判程序，判決如下
：
        主  文
朱漢庭駕駛動力交通工具而吐氣所含酒精濃度達每公升零點二五
毫克以上，累犯，處有期徒刑拾月。
        犯罪事實及理由
一、程序部分：
    本案被告朱漢庭所犯係死刑、無期徒刑或最輕本刑為3年以
    上有期徒刑以外之罪，亦非屬高等法院管轄第一審案件之罪
    ，其於本院準備程序中就被訴事實為有罪之陳述，經本院告
    知簡式審判程序之旨，並聽取檢察官及被告之意見後，依刑
    事訴訟法第273條之1第1項之規定，裁定行簡式審判程序，
    是依刑事訴訟法第273條之2規定，本件之證據調查，不受同
    法第159條第1項、第161條之2、第161條之3、第163條之1及
    第164條至第170條所規定證據能力認定及調查方式之限制，
    並得依同法第310條之2準用第454條之規定製作略式判決書
    ，合先敘明。
二、本案犯罪事實及證據，除證據另補充「被告朱漢庭於本院準
    備程序及審理中之自白」外，其餘均引用檢察官起訴書之記
    載（如附件）。
三、核被告朱漢庭所為，係犯刑法第185條之3第1項第1款駕駛動
    力交通工具而吐氣所含酒精濃度達每公升0.25毫克以上之罪
    。又被告前於民國107年間，有如附件起訴書犯罪事實所載
    之論罪科刑及徒刑執行紀錄，此有臺灣高等法院被告前案紀
    錄表1份在卷可據，其於受徒刑執行完畢後，5年內故意再犯
    本案有期徒刑以上之罪，依刑法第47條第1項規定，為累犯
    ，爰依法加重其刑。至司法院釋字第775號解釋，依解釋文
    及理由之意旨，係指構成累犯者，不分情節，一律加重最低
    本刑，於不符合刑法第59條所定要件之情形下，致生行為人
    所受之刑罰超過其所應負擔罪責之個案，不符罪刑相當原則
    、比例原則。於此範圍內，在修正前，為避免發生上述罪刑
    不相當之情形，法院就該個案應裁量是否加重最低本刑；依
    此，該解釋就現行刑法第47條第1項規定「加重最高本刑」
    部分並未宣告違憲，只有在無法適用刑法第59條在內之減刑
    規定，法院認為個案應量處最低法定刑，否則將有違罪刑相
    當之情形下，方應依上開解釋意旨權衡，裁量不予加重最低
    本刑，並宣告最低本刑（最高法院108年度台上字第338號、
    第976號、第1491號判決意旨參照），審酌被告未因前罪徒
    刑執行完畢而有所警惕，猶故意再犯本案，且本案與上開構
    成累犯之前科同為酒後駕車之公共危險案件，又被告除上開
    構成累犯之前科外，自98年以來，屢犯不能安全駕駛動力交
    通工具罪經法院判刑執行，有上揭被告前案紀錄表存卷可按
    ，素行不佳，足徵其對於刑罰之反應力確屬薄弱，且其一再
    故意犯相同類型犯罪，顯具特別惡性，又觀諸被告本案犯罪
    情節，依刑法第47條第1項規定加重法定最低本刑結果，並
    無上開解釋所指罪刑不相當之情形，自仍有上開刑法第47條
    第1項規定之適用。
四、爰以行為人之責任為基礎，審酌酒後不應駕車之觀念，多年
    來已透過學校教育、政府宣導及各類媒體廣為傳達各界周知
    ，且被告除前揭論以累犯之前科紀錄外，另曾因不能安全駕
    駛案件，分別：①經本院以98年度交簡字第1810號判決判處
    罰金新臺幣5萬元確定；②經本院以102年度交簡字第2622號
    判決判處有期徒刑3月確定；③經本院以105年度交簡字第217
    8號判決判處有期徒刑4月確定；④經本院以105年度交簡
    字第3550號判決判處有期徒刑6月，前揭③、④案件，復經本
    院以105年度聲字第2393號裁定定應執行有期徒刑9月確定，
    有上開被告前案紀錄表可查，顯見被告對於酒後不得駕車及
    酒醉駕車行為之危險性，均知之甚詳，猶不思警惕，漠視自
    身安危、罔顧公眾道路通行之安全，再度於飲酒後騎乘普通
    重型機車行駛於市區道路上，且其吐氣酒精濃度達每公升0.
    52毫克，對公眾交通往來顯已造成高度危險，被告本次酒後
    駕車行為並與其他用路人之車輛發生碰撞，釀成交通事故，
    所為實應予非難；惟念其犯後坦承犯行，態度尚可，兼衡其
    因上開交通事故所受之傷勢（此有國立成功大學醫學院附設
    醫院109年10月3日中文診斷證明書1份【警卷第11頁】在卷
    可參），以及其於本院自述所受教育程度為高中畢業、目前
    從事粗工、月收入約新臺幣2萬5,000元、須扶養母親之家庭
    經濟生活狀況（本院卷第89頁）等一切情狀，量處如主文所
    示之刑。
據上論斷，應依刑事訴訟法第273條之1第1項、第299條第1項前
段、第310條之2、第454條第2項，刑法第185條之3第1項第1款、
第47條第1項，刑法施行法第1條之1第1項，判決如主文。
本案經檢察官黃信勇提起公訴，檢察官吳坤城到庭執行職務。
中　　華　　民　　國　　109 　年　　12　　月　　30　　日
                  刑事第六庭    法　官  吳彥慧
以上正本證明與原本無異。
如不服本判決應於收受本判決後20日內向本院提出上訴書狀，並
應敘述具體理由。其未敘述上訴理由者，應於上訴期間屆滿後20
日內向本院補提理由書狀（均須按他造當事人之人數附繕本）「
切勿逕送上級法院」。 
　　　　　　　　　　　　　　　　書記官  張儷瓊
中　　華　　民　　國　　109 　年　　12　　月　　31　　日
附錄本案論罪科刑法條：
中華民國刑法第185條之3
駕駛動力交通工具而有下列情形之一者，處2年以下有期徒刑，
得併科20萬元以下罰金：
一、吐氣所含酒精濃度達每公升零點二五毫克或血液中酒精濃度
    達百分之零點零五以上。
二、有前款以外之其他情事足認服用酒類或其他相類之物，致不
    能安全駕駛。
三、服用毒品、麻醉藥品或其他相類之物，致不能安全駕駛。
因而致人於死者，處3年以上10年以下有期徒刑；致重傷者，處1
年以上7年以下有期徒刑。
曾犯本條或陸海空軍刑法第54條之罪，經有罪判決確定或經緩起
訴處分確定，於五年內再犯第1項之罪因而致人於死者，處無期
徒刑或5年以上有期徒刑；致重傷者，處3年以上10年以下有期徒
刑。
附件：
臺灣臺南地方檢察署檢察官起訴書
                                    109年度偵字第20063號
　　被　　　告　朱漢庭　男　31歲（民國00年0月00日生）
　　　　　　　　　　　　住○○市○區○○○路00巷0號
　　　　　　　　　　　　國民身分證統一編號：Z000000000號
上列被告因公共危險案件，已經偵查終結，認應提起公訴，茲將
犯罪事實及證據並所犯法條分敘如下：
　　　　犯罪事實
一、朱漢庭前於民國107年間因酒後駕車之公共危險案件，分經
    法院判處有期徒刑5月、9月確定，入監接續執行後，甫於10
    9年3月6日執行完畢出監。詎仍不知悛悔，自109年9月26日8
    時許起至12時許止，在其位於臺南市○區○○○路00巷0號之住
    處飲用啤酒及鹿茸藥酒後，即騎乘車號000-0000號普通重型
    機車外出倒垃圾而行駛於市區道路，嗣其沿臺南市○區○○路0
    段○○○○○○○○○○路0段000號前作迴轉時，不慎與同向直行由張
    春進所駕駛之車號0000-00號自小客車發生擦撞，致朱漢庭
    因而受傷經送國立成功大學醫學院附設醫院（下稱成大醫院
    ）救治，嗣員警據報前往上開醫院處理，發現朱漢庭有飲酒
    情事，乃於同日14時20分對其施以酒精測試，測得其呼氣之
    酒精濃度為每公升0.52毫克，始知上情。
二、案經臺南市政府警察局第一分局移送偵辦。
        證據並所犯法條
一、上揭酒後駕車肇事之事實，業據被告朱漢庭於警詢時坦承不
    諱，其自白核與證人張春進於警詢時證述情節大致相符，並
    有被告呼氣之酒精濃度檢測單、呼氣酒精測試器檢定合格證
    書、道路交通事故現場圖、道路交通事故調查報告表㈠㈡、臺
    南市政府警察局舉發違反道路交通管理事件通知單各1份及
    事故現場照片20張在卷可稽，事證明確，被告犯嫌堪予認定
    。
二、核被告朱漢庭所為，係犯刑法第185條之3第1項第1款之公共
    危險罪嫌。又被告前有如犯罪事實欄所載之前科，有本署刑
    案資料查註紀錄表在卷可參，其於有期徒刑執行完畢後，5
    年內故意再犯本件有期徒刑以上之罪，為累犯，請依刑法第
    47條第1項規定，加重其刑。末請審酌被告前有多次酒駕前
    科，有本署刑案資料查註紀錄表1份存卷可參，竟不思警惕
    再犯本案，顯見被告漠視用路人安全之輕忽態度，再被告復
    因此肇致交通事故，然已與證人張春進達成和解，有和解書
    1紙存卷可參，請審酌上開情狀，量處適當之刑度。
三、依刑事訴訟法第251條第1項提起公訴。
　　此 　致
臺灣臺南地方法院
中　　華　　民　　國　 109　　年　　11　　月　　4 　　日
                              檢察官 黃 信 勇
本件證明與原本無異
中　　華　　民　　國　 109　　年　　11　　月　　9 　　日
                              書記官 鄭 夙 君
附錄所犯法條：
中華民國刑法第185條之3
駕駛動力交通工具而有下列情形之一者，處 2 年以下有期徒刑
，得併科 20 萬元以下罰金：
一、吐氣所含酒精濃度達每公升零點二五毫克或血液中酒精濃度
    達百分之零點零五以上。
二、有前款以外之其他情事足認服用酒類或其他相類之物，致不
    能安全駕駛。
三、服用毒品、麻醉藥品或其他相類之物，致不能安全駕駛。
因而致人於死者，處 3 年以上 10 年以下有期徒刑；致重傷者
，處 1 年以上 7 年以下有期徒刑。
曾犯本條或陸海空軍刑法第 54 條之罪，經有罪判決確定或經緩
起訴處分確定，於五年內再犯第 1 項之罪因而致人於死者，處
無期徒刑或 5 年以上有期徒刑；致重傷者，處 3 年以上 10 年
以下有期徒刑。